【裁判字號】    95,勞再易,27
【裁判日期】    951031
【裁判案由】    給付退休金差額
【裁判全文】
臺灣高等法院民事判決                95年度勞再易字第27號
再審原告    乙○○
            甲○○
            卯○○
            己○○
            辛○○
            子○○○
            壬○○
            癸○○
            丁○○
            丑○○
            戊○○
            丙○○
            庚○○
共      同
訴訟代理人  陳國堂律師
再審被告    中國石油股份有限公司
法定代理人  寅○○
上列當事人間給付退休金差額事件，再審原告對於中華民國95年
4月11日本院94年度勞上易字第91號確定判決提起再審之訴，本
院判決如下：
    主  文
再審之訴駁回。
再審訴訟費用由再審原告負擔。
    事實及理由
一再審原告主張：本院94年度勞上易字第91號確定判決（下稱原
  確定判決）認伊領取之夜點費自其起源、沿革、性質、調整及
  發放方式以觀，均非屬工作之對價而不具工資之性質，而判決
  伊敗訴，惟再審被告另有二件相同給付退休金差額事件，業經
  本院95年度勞上易字第14號民事判決及最高法院95年度台上字
  第2165號民事裁定均認該夜點費係被上訴人因工作而獲得經常
  性報酬，且具有勞務對價性，屬工資之一部，而判決再審被告
  敗訴確定，由此顯見原確定判決有所違誤等情，爰依民事訴訟
  法第496條第1項第11款之規定，對原確定判決提起再審之訴，
  聲明：(一)原確定判決廢棄；(二)駁回再審被告於前訴訟程序之上
  訴；(三)再審及前訴訟程序之訴訟費用均由再審被告負擔。
二本件未經言詞辯論，故無再審被告之聲明及陳述可資記載。
三按依民事訴訟法第496條第1項第11款規定：為判決基礎之民事
  或刑事判決及其他裁判，或行政處分，依其後之確定裁判或行
  政處分已變更者，係指確定之本案判決以他訴訟之民事判決或
  刑事判決及其他裁判，或行政處分為裁判基礎，而該民事或刑
  事判決或其他裁判，或行政處分，已因其後之確定裁判或行政
  處分而有所變更，結果使原確定判決之基礎發生動搖者而言（
  最高法院80年度台上字第2751號民事裁判要旨參照）。倘確定
  判決非以變更前之裁判或行政處分為其裁判基礎，而係依法院
  自行調查證據認定之事實，以為判斷，自不在該條款之適用範
  圍（最高法院63年台上字第2313號判例可資參酌）。查，本院
  95年度勞上易字第14號民事判決、最高法院95年度台上字第21
  65號民事裁定固認定夜點費為勞工因工作而獲得經常性報酬，
  且具有勞務對價性，屬工資之一部，而判決再審被告敗訴確定
  在案，與原確定判決之認定不同，惟原確定判決基礎，係綜合
  再審被告發放夜點費之起源、沿革、性質、調整及方式以觀，
  均不具工資之性質為其論斷依據，乃本諸職權，自行調查證據
  認定之事實所得之結論，並無援用再審原告所述前述裁判，作
  為判決之基礎，尚不發生為判決之基礎動搖問題，自無民事訴
  訟法第496條第1項第11款規定之再審事由。
四綜上，原確定判決並無再審原告所主張之再審事由存在，再審
  原告提起本件再審之訴，顯無再審理由，爰不經言詞辯論，逕
  以判決駁回之。
五據上論結，本件再審之訴為顯無理由。依民事訴訟法第502 條
  第2項、第95條、第78條，判決如主文。
中    華    民    國    95    年    10    月    31    日
                    勞工法庭
                        審判長法  官  黃熙嫣
                              法  官  呂太郎
                              法  官  楊力進
正本係照原本作成。
不得上訴。
中    華    民    國    95    年    11    月    2     日
                              書記官  劉家聲


司法院資訊處製作；財團法人民間司法改革基金會備份。
